臺灣臺北地方法院刑事判決　　　　　　　　　　　　九十一年度交簡上字第四○號
　　上　訴　人
　　即　被　告　甲○○
右上訴人因公共危險案件，不服本院新店簡易庭中華民國九十年十二月二十一日所為
九十年度店交簡字第九四七號第一審刑事簡易判決（聲請簡易判決處刑案號：台灣台
北地方法院檢察署九十年度偵字第二二四○三號）提起上訴，本院管轄第二審合議庭
判決如左：
        主      文
上訴駁回。
甲○○緩刑參年。
        事      實
一、甲○○於民國九十年八月二十四日凌晨一時許起至同日二時許止，在台北市○○
    路某處與不詳姓名友人共飲酒類啤酒約一、二瓶，已達反應較慢、感覺減低、影
    響駕駛而不能安全駕駛動力交通工具之程度，猶駕駛動力交通工具即車號ＨＴ－
    三五三一號自小客車上路，於同日凌晨三時許因超速行駛，在國道三號高速公路
    南向二十六公里處為警攔檢，並測試其吐氣所含酒精濃度達每公升零點五八毫克
    。
二、案經內政部警政署國道公路警察局第六警察隊報請臺灣臺北地方法院檢察署檢察
    官偵查聲請簡易判決處刑。
        理      由
一、訊據被告甲○○，雖坦認有於前揭時、地酒後駕車，為警查獲之事實，惟否認當
    日飲酒數量為啤酒一、二瓶，及超速行駛等情，辯稱：當日伊僅飲用啤酒一、二
    杯，且駕車未超速云云。經查：被告於遭警查獲當日，已自承伊於上路前與友人
    共飲啤酒約一至二瓶，且係因超速行駛方為警攔停受測等情，有偵詢筆錄在卷可
    稽，該份筆錄經被告閱覽無訛後伊方簽名捺印，亦為伊所是認，伊事後翻異前詞
    ，尚不足採。按刑法第一百八十五條之三所規定服用酒類，不能安全駕駛動力交
    通工具而駕駛者，應負刑事責任，揆其立法目的本在藉抽象危險犯之犯罪構成要
    件，以嚇阻酒後駕車者對道路交通安全之危害，本不以發生實害為必要。而所謂
    不能安全駕駛之認定，並無一定之數值可供界定，而係由法院以一般社會通念之
    客觀標準，足生公共危險時即足。目前行政機關所取締酒後駕車之參考標準，係
    依法務部於八十八年五月十日邀集司法院刑事廳、交通部、行政院衛生署、內政
    部警政署及中央警察大學等機關開會，所為凡呼氣酒精濃度逾每公升含零點五五
    毫克時，即屬不能安全駕駛之決議。上開會議決議本身固僅屬檢警取締酒後駕車
    之參考，尚無拘束法院之效力，惟以上開會議決議所採之標準，係參考美國、德
    國及日本等國家所進行之酒精濃度與精神狀態之測試實驗，亦即，各項實驗均發
    現凡呼氣中酒精濃度達每公升零點五五毫克時，就人之生理方面，已產生視覺反
    應遲鈍、影像不能集中、同時不能看清前方路況及車旁照後鏡等狀況，及駕駛能
    力已受有影響、肇事率已為一般人正常人之十倍之事實。被告於遭警攔測時，呼
    氣中酒精濃度每公升達零點五八毫克，有酒測單一份附卷可參，依一般社會通念
    ，已達不能安全駕駛之程度；況被告遭查獲時，有駕駛蛇行、車身搖擺不定、轉
    彎半徑過大或過小等駕駛操控力欠佳情形，另有警製刑法第一百八十五條之三案
    件測試觀察紀錄表在卷可考，足認被告於酒後已達不能安全駕車之程度，而被告
    於酒後確有駕車之事實，業如前述。準此，本件事證明確，被告確有於飲用酒類
    後，已達不能安全駕駛動力交通工具而仍然駕駛之犯行，應予依法論科。
二、核被告所為，係犯刑法第一百八十五條之三服用酒類不能安全駕駛動力交通工具
    而駕駛罪。原審以被告前開犯行之事證明確，依刑法第一百八十五條之三、第四
    十一條第一項前段（原審判決誤載為第四十一條第一項）、及罰金罰鍰提高標準
    條例第二條之規定，量處被告有期徒刑三月，並諭知易科罰金之折算標準，其認
    事、用法及量刑均尚稱妥適，被告提起本件上訴，並無理由，自應將其上訴駁回
    。惟審酌被告前未曾受有期徒刑以上刑之宣告，有台灣高等法院被告全國前案紀
    錄表附卷可稽，且犯罪後已深知悔悟，本院認其經此教訓後，當知警惕，應無再
    犯之虞，並考量被告目前於高科技行業任職，時常出國洽談業務，有在職證明及
    護照一份附卷可參，本件之執行恐對被告之工作有影響，因認被告所受宣告之刑
    ，以暫不執行為適當，是併予宣告緩刑三年，以啟自新。
據上論斷，依刑事訴訟法第四百五十五條之一第一項、第三項、第三百六十八條，刑
法第七十四條第一款，判決如主文。
本案經檢察官黃東焄到庭執行職務。
中      華      民      國      九十一      年      十一    月    廿    日
                                台灣台北地方法院交通法庭
                                      審判長  法  官  劉壽嵩
                                              法  官  鄧德倩
                                              法  官  陳婷玉
右正本證明與原本無異。
不得上訴。
                                              書記官  石幸代
中      華      民      國    九十一      年      十一    月    廿    日
